# Laboratorio 1

1. Vectores y matrices
1.1. Creando un vector por cada estudiante almacenando los 5 registros.
```{r}
student_1 <- c(50.4, 62.3, 92.1, 77.6, TRUE)
student_2 <- c(41.7, 87.9, 75.3, 72.4, FALSE)
student_3 <- c(30.3, 67.8, 69.3, 71.2, FALSE)
student_4 <- c(65.4, 85.1, 92.3, 96.8, TRUE)
student_5 <- c(70.4, 88.2, 95.2, 90.7, TRUE)
```

1.2. Creando vector students_vector almacenando cada uno de los vectores de los estudiantes.
```{r}
students_vector <- c(student_1, student_2, student_3, student_4, student_5)
```

1.3. Creando matriz students_matrix almacenando el vector students_vector. Parámetros: 5 filas y byrow verdadero.
```{r}
students_matrix <- matrix(students_vector, nrow = 5, byrow=TRUE)
```

2. Nombrado de una matriz
2.1. Creando vectores name_students y name_courses_legal_age.
```{r}
name_students = c("Lily Brown", "Davis Moore", "Susan Taylor", "Mike Jones", "Tom Hill")
name_courses_legal_age = c("TIC", "Accounting", "Psychology", "Ethics", "Legal_age")
```

2.2. Nombrado de filas y columnas de matriz students_matrix. En las filas aparecen los estudiantes y en las columnas los cursos y si es mayor de edad.
```{r}
rownames(students_matrix) <- name_students
colnames(students_matrix) <- name_courses_legal_age
```

3. RowSum, cbind
3.1. Creando vector total_grade_student, conteniendo la sumatoria de todas las notas por cada estudiante.
```{r}
total_grade_student <- rowSums(students_matrix[,1:4])
```

3.2. Pegando vector total_grade_student a la matriz students_matrix. Creando matriz result_students.
```{r}
result_students <- cbind(students_matrix, total_grade_student)
```

4. Seleccionando elementos de una matriz
4.1. De la matriz result_students, seleccionando la fila 1, 3 y 5 y columnas 2 y 4. Creando variable selected_elements e imprimiendo resultado.
```{r}
selected_elements <- result_students[c(1,3,5),c(2,4)]
selected_elements
```

5. Data frames
5.1. Creando data frame students_grades_df, utilizando la matriz result_students.
```{r}
students_grades_df <- data.frame(result_students)
```

5.2. Utilizando subset en data frame students_grades_df para filtrar por: Columna Accounting mayor a 80 y Legal_age verdadero.
```{r}
subset(students_grades_df, subset = Accounting > 80 & Legal_age == TRUE)
```

6. Funciones, condicionales y bucles
6.1. Construyendo funcion students_projection que recorra matriz result_students. Recorrer filas y columnas. Mostrar las columnas que poseen notas.
6.2. Al recorrer filas y columnas se obtiene el valor de la nota que se encuentra en cada celda de la matriz, con este valor aplicar las siguientes condiciones para imprimir un mensaje.
6.2.1. Si es menor o igual a 45, imprimir "Student at risk"
6.2.2. Si es mayor a 45 y menor a 61, imprimir "Student may be approved"
6.2.3. Si es mayor o igual a 61, imprimir "Student approved"
```{r}
students_projection <- function(){
  for(i in 1:nrow(result_students)){
    for(j in 1:(ncol(result_students)-2)){
      result <- result_students[i, j]
      if(result >= 61)
        print("Student approved")
      else if(result > 45)
        print("Student may be approved")
      else
        print("Student at risk")
    }
  }
}
```


6.3. Llamando la función.
```{r}
students_projection()
```

7. Data frames y lapply
7.1. Creando función index_education que reciba un parámetro de nombre grade. Debe operar la siguiente fórmula
index_education = (1+(grade/100))/2
```{r}
index_education <- function(grade){
  return ((1+(grade/100))/2)
}
```

7.2. Utilizando students_grades_df, seleccionando todas las filas y solo las primeras 4 columnas. Creando data frame all_students_grade.
```{r}
all_students_grade <- students_grades_df[,1:4]
```

7.3. Utilizando lapply pasando de parámetros all_students_grade e index_education.
```{r}
lapply(all_students_grade, index_education)
```

8. Math utilities
8.1. Utilizando students_grades_df, Obtener el promedio de las 4 asignaturas, luego asignar los resultados a un vector score_mean.
```{r}
score_mean <- apply(students_grades_df[,1:4], 1, mean)
```
